【裁判字號】    98,訴,959
【裁判日期】    990831
【裁判案由】    違反槍砲彈藥刀械管制條例等
【裁判全文】
臺灣雲林地方法院刑事判決               98年度訴字第959號
公  訴  人  臺灣雲林地方法院檢察署檢察官
被      告  乙○○
指定辯護人  許盟志律師
被      告  丁○○
指定辯護人  陳呈雲律師
被      告  丙○○
選任辯護人  張蓁騏律師
上列被告等因違反槍砲彈藥刀械管制條例等案件，經檢察官提起
公訴（98年度偵字第5196、5330、5685號），本院判決如下：
    主  文
【乙○○】共同未經許可，持有可發射子彈具有殺傷力之槍枝，
累犯，處有期徒刑肆年陸月，併科罰金新臺幣貳拾萬元，罰金如
易服勞役，以新臺幣壹仟元折算壹日。扣案之可發射子彈具有殺
傷力之槍枝支（槍枝管制編號：0000000000號、0
000000000號、0000000000號，各含彈匣壹
個）沒收之。又共同未經許可，持有子彈，累犯，處有期徒刑拾
月，併科罰金新臺幣萬元，罰金如易服勞役，以新臺幣壹仟元
折算壹日。應執行有期徒刑伍年，併科罰金新臺幣貳拾萬元，罰
金如易服勞役，以新臺幣壹仟元折算壹日，扣案之可發射子彈具
有殺傷力之槍枝支（槍枝管制編號：0000000000號
、0000000000號、0000000000號，各含彈
匣壹個）沒收之。
【丁○○】共同未經許可，持有可發射子彈具有殺傷力之槍枝，
處有期徒刑年肆月，併科罰金新臺幣陸萬元，罰金如易服勞役
，以新臺幣壹仟元折算壹日。扣案之可發射子彈具有殺傷力之槍
枝壹支（槍枝管制編號：0000000000號，含彈匣壹個
）沒收之。
【丙○○】共同未經許可，持有子彈，累犯，處有期徒刑拾月，
併科罰金新臺幣萬元，罰金如易服勞役，以新臺幣壹仟元折算
壹日。又共同未經許可，持有可發射子彈具有殺傷力之槍枝，累
犯，處有期徒刑貳年，併科罰金新臺幣肆萬元，罰金如易服勞役
，以新臺幣壹仟元折算壹日。扣案之可發射子彈具有殺傷力之槍
枝壹支（槍枝管制編號：0000000000號，含彈匣壹個
）沒收之。應執行有期徒刑貳年陸月，併科罰金新臺幣陸萬元，
罰金如易服勞役，以新臺幣壹仟元折算壹日，扣案之可發射子彈
具有殺傷力之槍枝壹支（槍枝管制編號：0000000000
號，含彈匣壹個）沒收之。
    事  實
一、乙○○前於民國94年間，因施用毒品案件，經臺灣彰化地
    方法院以94年度員簡字第204 號判決判處有期徒刑6 月確定
    ；復因竊盜案件，經臺灣彰化地方法院以94年度易字第12
    92號判決判處有期徒刑8 月確定；又於94年間，因施用毒
    品案件，經臺灣彰化地方法院以94年度訴字第1704號判決分
    別判處有期徒刑1 年、7 月，應執行有期徒刑1 年6 月確定
    ；另於95年間，因違反槍砲彈藥刀械管制條例案件，經臺
    灣彰化地方法院以95年度訴字第2007號判決判處有期徒刑9
    月確定；又於96年間，因施用毒品案件，經本院以96年度
    訴字第480 號判決分別判處有期徒刑8 月、5 月，應執行有
    期徒刑1 年確定；前揭、、、所示之各罪，均經臺
    灣彰化地方法院以96年度聲減字第2173號裁定減刑並定、
    所示之罪應執行有期徒刑6 月，所示之2 罪應執行有期
    徒刑8 月又15日，所示之罪減為有期徒刑4 月又15日確定
    ，而前開所示之罪與減刑後所示之罪，經本院以96年度
    聲字第833 號裁定應執行有期徒刑1 年3 月確定。上開定刑
    後之有期徒刑6 月、8 月又15日、1 年3 月接續執行，於97
    年10月29日執行完畢（本件構成累犯）。丙○○於96年間，
    因施用毒品案件，經國防部中部地方軍事法院以96年度訴字
    第123 號判決判處有期徒刑6 月確定，甫於97年06月13日縮
    刑期滿執行完畢（本件構成累犯）。
二、詎乙○○猶不知悔改，明知可發射子彈具有殺傷力之改造槍
    枝及子彈，為槍砲彈藥刀械管制條例列管之管制槍彈，未經
    主管機關許可，不得無故持有，竟基於持有可發射子彈具有
    殺傷力之改造槍枝及子彈之犯意，於98年06月間某日，透過
    生存遊戲網站，結識真實姓名年籍不詳綽號「阿森」之成年
    男子，得知綽號「阿森」之成年男子有取得改造槍枝及子彈
    之管道，遂於98年07月07日或08日22時許，在臺中市國道1
    號高速公路中港交流道附近之便利商店，以新臺幣（下同）
    10萬元之價格，同時向綽號「阿森」之成年男子購得可發射
    子彈具有殺傷力之仿BERETTA 廠M9型半自動手槍製造之槍枝
    ，換裝土造金屬槍管而成之改造槍枝共3 支（各含彈匣1 個
    、槍枝管制編號分別為0000000000號、0000000000號、0000
    000000號，以下依序稱A 、B 、C 槍）、具有殺傷力之非制
    式子彈共12顆（含直徑9.1 ±0.5mm 金屬彈頭之非制式子彈
    9 顆，直徑8.9 ±0.5mm 金屬彈頭之非制式子彈1 顆，口徑
    9mm 制式彈殼組合直徑8.9 ±0.5mm 金屬彈頭之非制式子彈
    1 顆，口徑9mm 制式彈殼組合直徑8.8m m金屬彈頭之非制式
    子彈1 顆，均經鑑定擊發用罄）、口徑9.mm制式子彈2 顆（
    均經鑑定擊發用罄），與不具殺傷力之子彈16顆（合計具有
    殺傷力之子彈為14顆）後，未經許可而持有之，並於98年07
    月29日清晨某時，將上開物品攜回其位在彰化縣大村鄉○○
    村○○路○ 段1 巷10號之住處。嗣警於同日（29日）06時50
    分許，持臺灣彰化地方法院核發之搜索票至其上址住處搜索
    ，乙○○見狀隨即攜帶C 槍及子彈7 顆（含具殺傷力之非制
    式子彈3 顆、口徑9.0mm 制式子彈1 顆及不具殺傷力之子彈
    3 顆）翻牆逃逸，為警當場在其遺留於前揭中山路住處之黑
    色手提包內扣得A 槍、B 槍、具有殺傷力之非制式子彈9 顆
    （直徑9.1 ±0.5mm 金屬彈頭）、口徑9.0mm 制式子彈1 顆
    與不具殺傷力之子彈共3 顆、彈殼4 顆等物品（另有6 顆子
    彈未見蹤影而未扣案）。
三、詎丙○○亦猶不知悔改，明知具有殺傷力之子彈，為槍砲彈
    藥刀械管制條例列管之管制子彈，未經主管機關許可，不得
    無故持有，竟基於持有具有殺傷力子彈之犯意，於96年間某
    日，在不詳地點之網咖店，自其真實姓名年籍不詳之成年友
    人處，取得具有殺傷力之非制式子彈3 顆（其中2 顆其後經
    乙○○擊發，詳後述，另1 顆經鑑定擊發用罄，起訴書誤載
    為10顆），未經許可而持有之。
四、緣丙○○因前女友張洧與其分手約2 周時間，即與己○○
    交往，且己○○曾找朋友砸其租屋處，遂心生不滿，於98年
    10月19日晚間某時，與友人乙○○聯絡，要乙○○持具有殺
    傷力之改造槍枝前來雲林替其出氣，隨後丙○○即基於恐嚇
    危害安全之犯意，於同日18時08分、18時39分、19時27分、
    22時59分、翌日（即20日）凌晨0 時03分，接續以其所使用
    之門號0000000000號行動電話發送文字簡訊予張洧，向張
    洧恫稱：「你真的很好把我當白痴，你等這看我會如何做
    ～是你要我這樣子的～」、「你等這看，看等等我會如何做
    ，在過不久你就知道了，說那麼多也是沒用，等一下用做的
    ～把你眼睛長大等這看～」、「他們家我也問到了你等這看
    吧，是你一只要實我的能耐」、「我有跟你說過了，我本來
    不會那麼不爽是你騙我沒次多把我當成白痴，你想我不感我
    就好好的玩～？？」、「你自己要這樣子玩我，變我把我當
    白痴～？？」等加害生命、身體之言語恐嚇張洧，導致張
    洧心生畏懼而致生危害於安全。復於98年10月19日23時許
    ，乙○○遂攜帶C 槍，由友人丁○○駕駛車牌號碼WV-5800
    號自小客車（乙○○之母甲○○所有）搭載其一同自彰化縣
    某處前往雲林縣虎尾鎮，於翌日（20日）凌晨0 時25分前之
    某時許，乙○○、丁○○抵達雲林縣虎尾鎮後，隨即與丙○○在省道臺78線快速道路虎尾交流道附近碰面，丙○○遂上
    前揭自小客車後座，並接續前揭恐嚇危害安全之犯意，於車
    內邀約乙○○、丁○○至己○○位在雲林縣虎尾鎮○○里○○路268 號住處，以開槍之方式恐嚇張洧、己○○，乙○○、丁○○、丙○○竟共同基於恐嚇危害安全及未經許可持
    有可發射子彈具有殺傷力之改造槍枝、子彈之犯意聯絡，由
    乙○○攜帶C 槍，而丙○○自隨身包包中取出其所有之前揭
    具有殺傷力非制式子彈3 顆交予乙○○，填裝於C 槍彈匣內
    ，隨後，在丙○○引領下，丁○○即駕駛前揭自小客車搭載
    乙○○、丙○○前往己○○前揭住處，勘查確認開槍地點，
    之後，乙○○、丁○○、丙○○即先返回丙○○位在雲林縣
    虎尾鎮穎川里頂南40之26號之「雅如小筑」租屋處，復由丁○○改騎乘車牌號碼不詳之機車搭載乙○○，於同日（20日
    ）凌晨0 時25分許，再度前往己○○前揭住處，待乙○○、
    丁○○確認屋內1 樓無人後（當時己○○之家人戊○○正在
    該屋2 樓房間內休息），旋即由乙○○持C 槍朝己○○前揭
    住處射擊2 發，1 發射穿己○○前揭住處之鋁門後擊中客廳
    內木頭椅腳，1 發射穿鋁門玻璃後掉落在廚房地面，以此加
    害生命、身體之方式恐嚇張洧、己○○及己○○之家人等
    人，致生危害於安全。嗣因有旁人靠近，乙○○未及射擊發
    第3 發，即搭乘丁○○騎乘上揭車牌號碼不詳之機車逃逸，
    隨後乙○○、丁○○返回丙○○前揭租屋處，換乘前開自用
    小客車至雲林縣麥寮鄉○○村○○路56號Ｉ室藏匿。
五、嗣經己○○之哥哥戊○○報警處理，為警於己○○前揭住處
    ，扣得彈頭1 顆、彈殼2 顆，並經警循線查獲丙○○，丙○○於偵查中自白上開四所示犯行，並供述C 槍之來源，且以
    電話聯絡乙○○、丁○○至其上開租屋處之方式協助警方查
    獲；復於98年10月20日19時許，丁○○駕駛上開自小客車至
    丙○○之上開租屋處前，為警當場逮捕丁○○，並徵得其同
    意搜索上開自小客車，扣得乙○○所有之子彈1 顆；再經丁○○帶同警方至雲林縣麥寮鄉○○村○○路56號Ｉ室，於同
    日（20日）20時許，經警當場逮捕乙○○，並徵得乙○○之
    同意，搜索上開麥寮鄉居處，扣得C 槍1 支、子彈7 顆、不
    具殺傷力之瓦斯手槍1 支、鋼珠子彈2 包及瓦斯鋼瓶1 支（
    該日【即20日】共扣得子彈8 顆，其中具有殺傷力之非制式
    子彈4 顆【含直徑8.9 ±0.5mm 金屬彈頭之非制式子彈2 顆
    ，口徑9mm 制式彈殼組合直徑8.9 ±0.5mm 金屬彈頭之非制
    式子彈1 顆，口徑9mm 制式彈殼組合直徑8.8mm 金屬彈頭之
    非制式子彈1 顆】、口徑9.0mm 制式子彈1 顆、不具殺傷力
    之子彈共3 顆，均經鑑定擊發用罄）。因而查獲C 槍來源為
    乙○○。
六、案經雲林縣警察局虎尾分局報告臺灣雲林地方法院檢察署檢
    察官偵查，及彰化縣警察局員林分局報告臺灣彰化地方法院
    檢察署檢察官呈請臺灣高等法院檢察署檢察長令轉臺灣雲林
    地方法院檢察署檢察官偵查起訴。
    理  由
壹、程序部分
一、起訴及審判範圍之確認：
  (一)按檢察官就犯罪事實一部起訴者，其效力及於全部，刑事訴
    訟法第267 條定有明文。復按刑事訴訟之審判，係採彈劾主
    義，亦即不告不理原則，法院對於被告之行為，應受審判之
    對象（範圍），乃指起訴書（或自訴狀）所記載之被告「犯
    罪事實」（包括起訴效力所及之具有同一案件關係之犯罪事
    實）而言。又起訴事實於起訴書提出於法院時產生訴訟繫屬
    及訴訟關係，除非經撤回起訴，否則法院對起訴之犯罪事實
    有審判之權利義務，惟此乃起訴事實於起訴書上之記載已形
    明確無疑而言。在起訴事實內容、範圍有不明確時，得透過
    到庭公訴檢察官真摯之主張、陳述而確定，除非公訴檢察官
    對起訴書犯罪事實之解釋，已經逾越文字可能理解之範圍，
    而有將應追加起訴之犯罪事實，以補充更正之方式為之外，
    法院自應受其拘束。法院若不受拘束，置公訴檢察官當庭陳
    述於不顧，無視檢察官實行公訴之訴訟行為，而仍受起訴書
    所載有疑問或矛盾之犯罪事實所拘束，勢必造成檢察官舉證
    責任無法充分、空洞化檢察官公訴之實行。經查：
  1.觀諸起訴書「犯罪事實欄」二、(三)第19行至第20行（即起訴
    書第3 頁第15行至第16行）載明「丙○○即在自小客車後座
    取出具有殺傷力之改造子彈10顆，並交付其中3 顆予乙○○
    填裝於彈匣內……」等語，顯見檢察官已描述到被告丙○○
    擁有具有殺傷力改造子彈，此未經許可持有具有殺傷力子彈
    之犯行；復本院於99年08月23日審理時，公訴檢察官在陳述
    被告之起訴犯罪事實時，亦補充陳述「又丙○○於不詳時地
    ，向不詳人士，買受具有殺傷力之改造子彈10顆而持有之」
    等語（見98訴959 號卷二第172 頁背面）。是經公訴檢察官
    真摯之主張、陳述，本院可確認檢察官起訴被告丙○○之犯
    罪事實，應包括前揭事實欄二所示之未經許可持有具有殺傷
    力非制式子彈之犯行。再參酌起訴書「證據並所犯法條欄」
    二、(一)第7 行至第8 行（即起訴書第5 頁第14行至第15行）
    載明「被告丙○○係犯同條例第12條第4 項之未經許可，持
    有子彈罪嫌及刑法第305 條之恐嚇罪嫌……」等語、「證據
    並所犯法條欄」二、(一)第10行至第12行（即起訴書第5 頁第
    17行至第19行）載明「丙○○就所涉槍砲彈藥刀械管制條例
    罪及恐嚇罪二罪，應予分論併罰。」等語之記載，益徵檢察
    官於起訴時確實欲起訴被告丙○○前揭事實欄二所示之未經
    許可持有具有殺傷力非制式子彈之犯行。是本院自應對該部
    分予以審理。
  2.另按行為人苟為犯特定之罪而持有槍、彈，並於持有槍、彈
    後即緊密實行該特定犯罪，雖其持有槍、彈之時地與犯特定
    罪之時地，在自然意義上非完全一致，然二者仍有部分合致
    ，且犯罪目的單一，依一般社會通念，認應評價為一罪方符
    合刑罰公平原則，如予數罪併罰，反有過度處罰之疑，與人
    民法律感情亦未契合；是於刑法廢除牽連犯後，適度擴張一
    行為概念，認此情形為一行為觸犯數罪名之想像競合犯，方
    屬適當（最高法院98年度台上字第1957號、97年度台上字第
    1880號判決參照）。稽之起訴書「犯罪事實欄」二、(三)所載
    ，可知被告乙○○、丁○○、丙○○之恐嚇犯行係以被告乙○○持C 槍及被告丙○○所有之具有殺傷力非制式子彈3 顆
    朝被害人己○○上開住處射擊為之，是被告乙○○持C 槍及
    被告丙○○所有之具有殺傷力非制式子彈3 顆，朝被害人己○○上開住處開槍射擊，係在被告乙○○、丙○○、丁○○
    合同意思範圍以內。經查：
  (1)關於被告乙○○之部分：
    本案檢察官僅起訴被告乙○○恐嚇、持有其所有之A 、B 、
    C 槍及子彈30顆罪嫌，並未於起訴書之犯罪事實欄內敘明被
    告乙○○、丁○○與丙○○共同持有被告丙○○所有之具有
    殺傷力非制式子彈3 顆之事實。但被告乙○○係為恐嚇犯行
    而與被告丙○○、丁○○共同持有被告丙○○所有之具有殺
    傷力非制式子彈3 顆，且於共同持有該具殺傷力之非制式子
    彈3 顆後，旋即實行恐嚇犯行，是被告乙○○與丁○○、丙○○共同持有該具有殺傷力非制式子彈3 顆之行為與恐嚇行
    為間，其犯罪目的單一，揆諸前揭判決意旨，應評價為一行
    為，依刑法第55條之規定，論以想像競合犯，從一重處斷，
    屬裁判上一罪，是該共同持有被告丙○○所有之具有殺傷力
    非制式子彈3 顆之部分，依前開刑事訴訟法第267 條之規定
    ，仍為起訴效力所及，本院應併予審究。
  (2)關於被告丁○○之部分：
    本案檢察官僅起訴被告丁○○恐嚇罪嫌，並未於起訴書之犯
    罪事實欄內敘明被告丁○○與丙○○、乙○○共同持有被告
    乙○○所有之C 槍及被告丁○○與乙○○、丙○○共同持有
    被告丙○○所有之具有殺傷力非制式子彈3 顆之事實。但被
    告丁○○係為恐嚇犯行而與被告乙○○、丙○○共同持有被
    告乙○○所有之C 槍及被告丙○○所有之具有殺傷力非制式
    子彈3 顆，且於共同持有該槍、彈後，旋即實行恐嚇犯行，
    是被告丁○○與乙○○、丙○○共同持有C 槍及該具有殺傷
    力非制式子彈3 顆與恐嚇行為間，其犯罪目的單一，參諸前
    揭判決意旨，應評價為一行為，依刑法第55條之規定，論以
    想像競合犯，從一重處斷，屬裁判上一罪，是該共同持有C
    槍及該具有殺傷力非制式子彈3 顆之部分，依上揭刑事訴訟
    法第267 條之規定，仍為起訴效力所及，本院應併予審理。
  (3)關於被告丙○○之部分：
    本案檢察官僅起訴被告丙○○恐嚇、持有具有殺傷力之非制
    式子彈罪嫌，並未於起訴書之犯罪事實欄內敘明被告丙○○
    與丁○○、乙○○共同持有被告乙○○所有之C 槍之事實。
    但被告丙○○係為恐嚇犯行而與被告乙○○、丁○○共同持
    有被告乙○○所有之C 槍，且於共同持有該槍後，旋即實行
    恐嚇犯行，是被告丙○○與丁○○、乙○○共同持有C 槍與
    恐嚇行為間，其犯罪目的單一，揆諸前揭判決意旨，應評價
    為一行為，依刑法第55條之規定，論以想像競合犯，從一重
    處斷，屬裁判上一罪，該共同持有C 槍之部分，依前開刑事
    訴訟法第267 條之規定，仍為起訴效力所及，本院應併予審
    究。
二、證據能力之部分
  (一)按被告以外之人於審判外之言詞或書面陳述，除法律有規定
    者外，不得作為證據，刑事訴訟法第159 條第1 項定有明文
    。而審判長、受命法官或檢察官得就鑑定事項有特別知識經
    驗或經政府機關委任有鑑定職務者，選任為鑑定人，或囑託
    醫院、學校或其他相當之機關、團體為鑑定，或審查他人之
    鑑定，刑事訴訟法第198 條及第208 條明揭此旨。本件卷附
    內政部警政署刑事警察局98年09月03日刑鑑字第0980109455
    號就扣案槍枝、子彈鑑定所出具之鑑驗書暨照片18張、內政
    部警政署刑事警察局98年11月23日刑鑑字第0980151432號就
    扣案彈頭、彈殼鑑定所出具之鑑驗書暨照片5 張、內政部警
    政署刑事警察局98年12月04日刑鑑字第0980151441號就扣案
    槍枝、子彈鑑定所出具之鑑驗書暨照片15張及內政部警政署
    刑事警察局99年01月29日刑鑑字第09990009803 號函（見臺
    灣彰化地方法院檢察署98年度偵字第6850號《下稱98偵6850
    號》卷第20頁正面至第22正面；臺灣雲林地方法院檢察署98
    年度偵字第5196號《下稱98偵5196號》卷第57頁正面至第58
    正面、第61頁正面至第63頁正面；本院98年度訴字第959 號
    《下稱98訴959 號》卷一第175 頁正、背面），係由警察機
    關依照上級檢察機關首長函示指示及本院自行依職權分別送
    請該局進行鑑定所得結果，並均載明鑑定方法為檢視法、性
    能檢驗法、試射法及比對顯微鏡法，依據刑事訴訟法第159
    條之立法理由及同法第206 條、第208 條規定，有證據能力
    。
  (二)復按被告以外之人於偵訊中向檢察官所為之陳述，除顯有不
    可信之情況者外，得為證據，刑事訴訟法第159 條之1 第2
    項定有明文。本案證人即同案被告乙○○、丁○○於檢察官
    偵查時以證人身分所為之證述（見98偵5196號卷第36頁至第
    38頁正面、第44頁正面至第45頁正面），係經檢察官告以具
    結之義務及偽證之處罰後，所為之證述，有該證人結文附卷
    可稽（見98偵5196卷第39頁正面、第47頁正面），被告3 人
    及其等辯護人均未提及檢察官在訊問時有不法取供之情形，
    亦未釋明上開證人之證述有何顯不可信之情，在無證據顯示
    渠等係遭受強暴、脅迫、詐欺、利誘等外力干擾情形，或在
    影響其等心理狀況致妨礙其自由陳述等顯不可信之情況下所
    為。上揭證人於偵訊時之陳述既無顯不可信之情況，依前開
    說明，自有證據能力。
  (三)次按被告以外之人於審判外之陳述，雖不符刑事訴訟法第15
    9 條之1 至之4 之規定，而經當事人於審判程序同意作為證
    據，法院審酌該言詞陳述或書面陳述作成時之情況，認為適
    當者，亦得為證據；當事人、代理人或辯護人於法院調查證
    據時，知有同法第159 條第1 項不得為證據之情形，而未於
    言詞辯論終結前聲明異議者，視為有前項之同意，刑事訴訟
    法第159 條之5 定有明文。本件就檢察官所舉及本院提示具
    有傳聞性質之書面，除前述證述筆錄及鑑定報告外，業經被
    告3 人及其等辯護人於本院行準備程序、審理前具狀及審理
    時表明同意列為證據或未聲明異議（見98訴959 號卷一第99
    頁正、背面、第105 頁正面、第132 頁背面至第133 頁正面
    、第179 頁正面；卷二第20頁背面至第21頁正面、第40頁正
    面至第46頁背面），本院審酌該等證據之取得過程並無瑕疵
    ，與本件待證事實間復具有相當之關聯性，以之為本件證據
    尚無不當，自得採為證據。
  (四)再扣案之槍、彈，分別係經員警持臺灣彰化地方法院核發之
    搜索票及經被告丁○○、乙○○同意，而實行搜索後扣得之
    證物，有臺灣彰化地方法院搜索票、彰化縣警察局員林分局
    搜索扣押筆錄暨扣押物品目錄表、雲林縣警察局虎尾分局搜
    索筆錄暨扣押物品目錄表各1 紙附卷可稽（見彰化縣警察局
    員林分局員警刑字0000000000號《下稱彰警0000000000號》
    卷第12頁正面至第16頁正面；雲林縣警察局虎尾分局《下稱
    雲警》卷第33頁正面至第35頁正面、第37頁正面至第39頁正
    面），係合法取得之證物，自具證據能力；而卷附之被告乙○○於98年07月29日住處遭搜索之現場照片2 張（見彰警00
    00000000號卷第25頁正面）、被告丙○○所使用之門號0000
    000000號行動電話傳予被害人張洧之簡訊翻拍照片5 張（
    見雲警卷第41頁正面至第43頁正面）、被害人戊○○住宅遭
    槍擊之現場照片10張（見雲警卷第44頁正面至第48頁正面）
    、車牌號碼WV-5800 號自小客車內藏有子彈之照片4 張（見
    雲警卷第59頁正面至第60頁正面）、被告乙○○住所搜索照
    片8 張（見雲警卷第61頁正面至第64頁正面）、被告乙○○
    指認被告丙○○持有之子彈照片2 張（見雲警卷第66頁正面
    ），均係拍攝扣案物品之實際狀況，並不涉及人為之意志判
    斷，與傳聞法則所欲防止證人記憶、認知、誠信之誤差明顯
    有別，核與刑事訴訟法第159 條第1 項之要件不符。前揭證
    據既無違法取得之情形，且經本院各依刑事訴訟法第164 條
    第1 項、第165 條第1 項之規定踐行調查證據程序，自應具
    有證據能力。
貳、實體部分
一、認定犯罪事實所憑之證據及理由
  (一)關於事實欄二所示之被告乙○○持有A 、B 、C 槍及具有殺
    傷力之子彈部分：
  1.此部分犯罪事實，業據被告乙○○坦承不諱（見98訴959 號
    卷一第52頁正、背面、第98頁背面；98訴959 號卷二第40頁
    正面；98偵5196號卷第35頁至第36頁；雲警卷第4 頁；彰化
    縣警察局員警分偵字第0000000000號《下稱彰警0000000000
    號》卷第2 頁正、背面），復有證人即被告乙○○之母甲○○、林慧柔於警詢之證述（見彰警0000000000號卷第26頁背
    面、第28頁背面），並有被告乙○○住所搜索照片8 張、被
    告乙○○於98年07月29日住處遭搜索之現場照片2 張、彰化
    縣警察局槍枝初步檢視報告表、雲林縣警察局槍枝初步檢視
    報告表各1 份（見雲警卷第61頁正面至第64頁正面；彰警00
    00000000號卷第25頁正面、第29頁正面至第31頁正面；雲警
    卷第49頁正面至第54頁正面），及改造槍枝3 支（各含彈匣
    1 個，槍枝管制編號分別為0000000000號、0000000000號、
    0000000000號）、具有殺傷力之子彈14顆（含非制式子彈共
    12顆、制式子彈2 顆）、不具殺傷力之子彈6 顆等物扣案為
    憑（見彰警0000000000號卷第12頁正面至第16頁正面；雲警
    卷第33頁正面至第35頁正面、第37頁正面至第39頁正面）。
    足徵被告乙○○前揭自白應屬實情。
  2.復本件扣案之改造槍枝3 支、非制式子彈19顆、制式子彈2
    顆，經送內政部警政署刑事警察局鑑定結果，認為：送鑑
    手槍1 枝（槍枝管制編號0000000000號），認係改造手槍，
    由仿BERETTA 廠M9型半自動手槍製造之槍枝，換裝土造金屬
    槍管而成，擊發功能正常，可供擊發適用子彈使用，認具殺
    傷力。送鑑手槍1 枝（槍枝管制編號0000000000號），認
    係改造手槍，由仿BERETTA 廠M9型半自動手槍製造之槍枝，
    換裝土造金屬槍管而成，擊發功能正常，可供擊發適用子彈
    使用，認均具殺傷力。送驗手槍1 枝（槍枝管制編號0000
    000000），認係改造手槍，由仿BERETTA 廠M9型半自動手槍
    製造之槍枝，換裝土造金屬槍管而成，擊發功能正常，可供
    擊發適用子彈使用，認具殺傷力。送鑑子彈13顆：(1)10顆
    ，認均係非制式子彈，由金屬彈殼組合直徑9.1 ±0.5mm 金
    屬彈頭而成，採樣3 顆試射，可擊發，認具殺傷力；(2)1 顆
    ，認係非制式子彈，由金屬彈殼組合直徑8.9mm 金屬彈頭而
    成，彈底具撞擊痕跡，經試射，無法擊發，認不具殺傷力；
    (3)1 顆，認係非制式子彈，由金屬彈殼組合直徑8.9mm 金屬
    彈頭而成，經試射，無法擊發，認不具殺傷力；(4)1 顆，認
    係口徑9mm 制式子彈，彈底具撞擊痕跡，經試射，可擊發，
    認具殺傷力。送鑑子彈8 顆：(1)4 顆，認均係非制式子彈
    ，由金屬彈殼組合直徑8.9 ±0.5mm 金屬彈丸而成，採樣2
    顆試射，可擊發，認均具殺傷力（該採樣２顆中，其中1 顆
    為被告丙○○所交付，詳後認定）。(2)1 顆，認係口徑9mm
    制式子彈，經試射，可擊發，認具殺傷力。(3)3 顆，認均係
    非制式子彈，由口徑9mm 制式彈殼組合直徑8.9 ±0.5mm 金
    屬彈頭而成，採樣2 顆試射：1 顆，可擊發，認具殺傷力；
    1 顆，雖可擊發，惟發射動能不足，認不具殺傷力。此有該
    局98年09月03日刑鑑字第0980109455號鑑驗書1 份暨照片18
    張、98年12月04日刑鑑字第0980151441號鑑驗書1 份暨照片
    10張附卷可稽（見98偵6850號卷第20頁正面至第22頁正面；
    98偵5196號卷第61頁正面至第63頁正面）。而本院就上開鑑
    定所餘之10顆子彈，依職權再行囑託該局以試射法鑑定後，
    認：7 顆（即在被告乙○○彰化縣之住處所扣得），認均
    係非制式子彈，由金屬彈殼組合直徑9.1 ±0.5mm 金屬彈頭
    而成，均經試射，6 顆，可擊發，認均具殺傷力，1 顆，雖
    可擊發，惟發射動能不足，認不具殺傷力。1 顆，認係非
    制式子彈，由口徑9mm 制式彈殼組合直徑8.8mm 金屬彈頭而
    成，經試射，可擊發，認具殺傷力。2 顆，認均係非制式
    子彈，由金屬彈殼組合直徑8.9 ±0.5mm 金屬彈頭而成，均
    經試射，無法擊發，認不具殺傷力。此有該局99年01月29日
    刑鑑字第0990009803號函1 紙暨照片1 張在卷可佐（見98訴
    959 號卷一第175 頁正、背面）。足認扣案之改造槍枝3 支
    、非制式子彈13顆（其中1 顆為被告丙○○所有，詳如下3.
    4.所述認定）及制式子彈2 顆，均具殺傷力，其餘非制式子
    彈6 顆則均無殺傷力。
  3.查被告乙○○於警詢、偵查均辯稱：警方在其雲林縣麥寮鄉
    ○○村○○路56號Ｉ室居處執行搜索，扣得之子彈7 顆，其
    中1 顆子彈係被告丙○○給伊的，被告丙○○總共交給伊3
    顆子彈，伊開了2 顆，另1 顆即在扣案裡面等語（見雲警卷
    第4 頁正面；98偵5196號卷第13頁正面、第15頁正面），核
    與被告丙○○於本院審理時供承：伊有交付被告乙○○3 顆
    非制式子彈等語相符（見98訴959 號卷一第180 頁背面至第
    181 頁正面；卷二第48頁背面），且有被告丁○○於警詢、
    偵查中供、證述：被告丙○○在車上，有交3 顆子彈予被告
    乙○○使用，被告乙○○使用被告丙○○提供之子彈，射擊
    2 發後就駕車逃逸，警於車牌號碼WV-5800 號自小客車搜索
    ，所扣得之1 顆子彈係被告乙○○的等語明確（見雲警卷第
    14頁正面；98偵5196號卷第43頁正面至第44頁正面），是被
    告乙○○前開所辯應屬可信，從而，足見被告丙○○交付非
    制式子彈3 顆予被告乙○○，其中2 顆非制式子彈被告乙○○已使用於前揭事實欄四（其認定詳見後述）所示之開槍恐
    嚇犯行，尚有1 顆非制式子彈仍由被告乙○○持有中，員警
    在被告乙○○位於雲林縣麥寮鄉○○村○○路56號Ｉ室居處
    執行搜索，所扣得之子彈7 顆，其中1 顆應屬被告丙○○所
    有。是前揭送鑑子彈8 顆（即員警在被告乙○○位於雲林縣
    麥寮鄉○○村○○路56號Ｉ室居處搜索，所扣得之7 顆子彈
    ，及對車牌號碼WV-5800 號自小客車搜索，所扣得1 顆子彈
    ），其中1 顆係屬被告丙○○所有，非屬被告乙○○於事實
    欄二所示向綽號「阿森」之成年男子所購得，而持有之非制
    式子彈。
  4.再關於該送鑑子彈8 顆之殺傷力，揆諸上開2.所示之鑑定結
    果，可知該8 顆子彈並非均具殺傷力，其中5 顆具有殺傷力
    ，餘3 顆不具殺傷力。是本院應探明該8 顆子彈中，被告丙○○交付予被告乙○○究為何顆非制式子彈，是否具有殺傷
    力，以辯明被告乙○○於事實欄二所載持有具有殺傷力之非
    制式子彈數量為何。經查：
  (1)被告乙○○於本院審理時供述：被告丙○○所交付之3 顆子
    彈均係改造的，伊拿到的係沒編號，被告丙○○所交付之3
    顆子彈均是一樣的，2 顆在被害人己○○住處擊發，該2 顆
    子彈彈底並無相關英文字母或編號，2 顆子彈之彈底無任何
    記號，而被告丙○○交付之另1 顆未擊發子彈則係在其於98
    年10月20日查獲之8 顆子彈中，即是內政部警政署刑事警察
    局98年12月04日刑鑑字第0980151441號鑑驗書中照片九所示
    之右上角那1 顆等語（見98訴959 號卷二第49頁背面、第17
    4 頁正、背面）；復觀諸在被害人己○○之前揭住處內，所
    扣得之彈頭1 顆、彈殼2 顆，經送內政部警政署刑事警察局
    鑑定結果，認為：送驗彈頭1 顆，認係已擊發之直徑9.0m
    m 非制式金屬彈頭，其上具刮擦痕；送驗彈殼2 顆：(1)1
    顆，認係已擊發之非制式金屬彈殼；(2)1 顆，認係已擊發之
    非制式金屬彈殼，此有該局98年11月23日刑鑑字第09801514
    32號鑑定書1 紙暨照片5 張在卷可佐（見98偵5196號卷第57
    頁正面至第58頁正面），是可知被告丙○○交予被告乙○○
    之子彈類型，係屬於非制式金屬彈殼組合直徑約9.0mm 非制
    式金屬彈頭而成之子彈。且稽之上開內政部警政署刑事警察
    局98年12月04日刑鑑字第0980151441號鑑定書（見98偵5196
    號卷第61頁背面），可知上揭送鑑子彈8 顆中，其中4 顆，
    均為非制式子彈，由金屬彈殼組合直徑8.9 ±0.5mm 金屬彈
    丸而成，另1 顆，認係口徑9mm 制式子彈，其餘3 顆，均係
    由口徑9mm 制式彈殼組合乙節。經比對在被害人己○○上開
    住處所遺留之彈殼、彈頭類型及該送鑑子彈8 顆之彈殼、彈
    頭類型，益徵被告丙○○交付予被告乙○○之子彈，應為上
    開刑鑑字第0980151441號鑑定書中所載由金屬彈殼組合直徑
    8.9 ±0.5mm 金屬彈丸而成之4 顆子彈中之其中1 顆。且依
    前揭刑鑑字第0980151432號鑑定書所附之照片三、照片五（
    見98偵5196號卷第58頁正面），可知被告丙○○所交付之子
    彈其中2 顆之彈殼底無任何編號之記載；再參酌上揭刑鑑字
    第0980151441號鑑定書所附之照片九、十一、十三（見98偵
    5196號卷第62頁背面至第63頁正面），足知該送鑑8 顆子彈
    中，僅該由金屬彈殼組合直徑8.9 ±0.5mm 金屬彈丸而成之
    4 顆子彈之彈殼底無任何編號記載，益徵被告丙○○交予被
    告乙○○之子彈，確實係上開刑鑑字第0980151441號鑑定書
    中所載由金屬彈殼組合直徑8.9 ±0.5mm 金屬彈丸而成之4
    顆子彈中之其中1 顆。
  (2)復參諸被告乙○○上開供述，可知被告丙○○交予被告乙○○之3 顆非制式子彈中，未在被害人己○○前開住處擊發之
    該1 顆非制式子彈，即係上開刑鑑字第0980151441號鑑定書
    所附照片九中之右上角那1 顆。又本院於99年08月23日審理
    時勘驗、比對（見98訴959 號卷二第174 頁背面至第175 頁
    正面），扣案之業經鑑定擊發之4 顆子彈彈底（即上開刑鑑
    字第0980151441號鑑定書中所載由金屬彈殼組合直徑8.9 ±
    0.5mm 金屬彈丸而成之4 顆子彈彈底），及上揭刑鑑字第09
    80151441號鑑定書中照片九所示之4 顆子彈彈底，可知在前
    揭刑鑑字第0980151441號鑑定書中試射之2 顆具有殺傷力子
    彈（即由金屬彈殼組合直徑8.9 ±0.5mm 金屬彈丸而成之具
    有殺傷力子彈），其中1 顆之彈底邊緣即與該刑鑑字第0980
    151441號鑑定書中照片九所示之右上角那顆彈底邊緣，同有
    斜切痕，而本院依職權再行囑託內政部警政署刑事警察局以
    試射法鑑定之另2 顆不具殺傷力子彈（即由金屬彈殼組合直
    徑8.9 ±0.5mm 金屬彈丸而成之不具殺傷力子彈）之彈底，
    與該刑鑑字第0980151441號鑑定書中照片九右上角那顆除外
    之另3 顆子彈彈底相同。是堪認被告丙○○交予被告乙○○
    之非制式子彈，應係具有殺傷力之非制式子彈。
  (3)綜上，該送鑑8 顆子彈中屬被告乙○○向綽號「阿森」之成
    年男子購得而持有者，為具有殺傷力之非制式子彈3 顆、制
    式子彈1 顆及不具殺傷力之非制式子彈3 顆。是被告乙○○
    於事實欄二所載持有具有殺傷力之子彈共有14顆，堪予認定
    。
  5.起訴書雖認被告乙○○係向綽號「阿森」之成年男子購買30
    顆子彈，而持有改造子彈30顆云云，惟查被告乙○○固於警
    詢、本院訊問時供承：伊是於98年07月06日或07日22時許，
    向「阿森」購買3 支手槍，每支手槍均附帶10顆子彈，向「
    阿森」購買之子彈是30顆等語（見彰警0000000000卷第2 頁
    正、背面；98訴959 號卷一第38頁背面），然本件被告乙○○向綽號「阿森」之成年男子購買而持有之子彈遭查獲僅有
    20顆，且其中具有殺傷力子彈僅有14顆，業已認定如上，而
    未查獲之10顆子彈，被告乙○○於偵訊時僅供稱：在買槍後
    就有試開了等語（見98偵5196號卷第37頁），並未得知該10
    顆子彈射擊後之威力如何，且承前2.3.4.所述，可知被告乙○○扣案之20顆子彈經送內政部刑事警察局鑑定後，亦非均
    認定具有殺傷力，是該未扣案之10顆子彈究是否具有殺傷力
    不明，卷內亦無證據可資補強被告乙○○此部分之自白，是
    依罪疑有利於被告之原則，應認被告乙○○向綽號「阿森」
    之成年男子購得而持有具有殺傷力之子彈共為14顆，附此敘
    明。
  6.綜上所述，足認被告乙○○此部分自白與事實相符，堪予採
    信，本案此部分事證已臻明確，被告乙○○犯行至堪認定。
  (二)關於事實欄三所示之被告丙○○持有具有殺傷力之非制式子
    彈3顆部分：
    此部分犯罪事實，業據被告丙○○坦承不諱（見98訴959 號
    卷一第178 頁背面；卷二第40頁正面、第48頁背面、第50頁
    正面），核與同案被告乙○○於偵訊時證述：被告丙○○有
    在虎尾交流道附近交3 顆子彈給伊，伊持被告丙○○之子彈
    朝被害人己○○之住處射擊2 發等語相符（見98偵5196號卷
    第36頁正面至第37頁正面），復經同案被告丁○○於偵訊時
    證述：伊有看到被告丙○○交給被告乙○○3 顆子彈等語屬
    實（見98偵5196號卷第45頁），並有內政部警政署刑事警察
    局98年12月04日刑鑑字第0980151441號鑑驗書1 份暨照片10
    張、98年11月23日刑鑑字第0980151432號鑑定書1 份暨照片
    5 張、被害人戊○○住宅遭槍擊之現場照片10張、被告乙○○指認被告丙○○持有子彈照片2 張在卷可佐（見98偵5196
    號卷第61頁正面至第63頁正面、第57頁正面至第58頁正面；
    雲警卷第44頁正面至第48頁正面、第66頁正面）。參以被告
    乙○○持被告丙○○交付之子彈朝被害人謝坤成、戊○○上
    開住處擊發之2 顆非制式子彈，均造成該住處鋁門窗留有遭
    穿透之彈孔痕跡，且該住處鋁門窗有破損情形，其中1 顆非
    制式子彈穿過該住處客廳，彈頭掉落於該住處之廚房，射程
    非短，另1 顆非制式子彈亦造成該住處木頭椅斷裂破損，有
    前述被害人戊○○住宅遭槍擊之現場照片10張在卷可考，故
    依該未能鑑定之2 顆已發射非制式子彈所造成之破損情況以
    觀，足認該2 顆非制式子彈具有殺傷力無訛。至被告丙○○
    交付予被告乙○○之另1 顆未發射非制式子彈，承如前揭(一)
    3.4.所述，亦具有殺傷力無訛。足徵被告丙○○上開自白應
    屬實情。此部分事證已臻明確，被告丙○○該部分犯行至堪
    認定。
  (三)關於事實欄四所載之被告丙○○發送文字簡訊恐嚇被害人張
    洧及被告乙○○、丁○○、丙○○共同持C 槍、被告丙○○所有之具有殺傷力之非制式子彈3 顆，朝被害人己○○住
    處開槍射擊恐嚇犯行之部分：
  1.關於被告丙○○發送文字簡訊恐嚇被害人張洧之部份：
    此部分犯罪事實，業據被告丙○○坦承不諱（見98訴959 號
    卷一第98頁背面、第178 頁背面、第179 頁背面；卷二第40
    頁正面），核與證人即被害人張洧於警詢指訴：被告丙○○於98年10月19日下午起即持續傳送文字簡訊予伊，內容就
    是要伊好看等語相符（見雲警卷第26頁背面），復有證人即
    被害人己○○於警詢證述在案發前被告丙○○有傳簡訊給被
    害人張洧等語（見雲警卷第30頁背面）明確，並有被告丙○○所使用之門號0000000000號行動電話傳予被害人張洧
    之簡訊翻拍照片5 張（見雲警卷第41頁至第43頁）。足徵被
    告丙○○前揭自白應屬實情。此部分事證已臻明確，被告丙○○該部分犯行應堪認定。
  2.關於被告乙○○、丁○○、丙○○共同持C 槍、被告丙○○
    所有之具有殺傷力之非制式子彈3 顆朝被害人己○○住處開
    槍射擊恐嚇之行為部分：
    訊據被告乙○○、丁○○對於此部分之共同持有具有殺傷力
    改造槍枝及子彈、恐嚇之犯行均坦承不諱（見98訴959 號卷
    一第38頁背面至第39頁正面、第40頁背面、第132 頁正面；
    卷二第20頁背面至第21頁正面、第40頁正面）；被告丙○○
    對於此部分之共同持有具有殺傷力之子彈、恐嚇之犯行坦承
    不諱（見98訴959 號卷一第98頁背面、第178 頁背面、第17
    9 頁背面；卷二第40頁正面），亦不否認係其提議要以開槍
    方式為恐嚇行為，並交付3 顆非制式子彈予被告乙○○等事
    實，惟矢口否認有何共同持有具有殺傷力改造槍枝之犯行。
    辯護人陳呈雲律師為被告丁○○辯稱：被告丁○○當時僅認
    為係要去恐嚇，關於槍彈部分，被告丁○○從頭至尾均未觸
    及該改造槍枝、子彈，其自身並未持有，是否可認係合同意
    思範圍內，尚屬有疑，且刑法上所謂之持有，一定要有實際
    上之掌握，被告丁○○僅是騎機車搭載被告乙○○，關於該
    改造槍枝及子彈，是否屬被告丁○○共同持有範圍內，希望
    可加以審酌云云（見98訴959 號卷二第51頁背面至第52頁正
    面）。辯護人張蓁騏律師為被告丙○○辯稱：槍砲彈藥刀械
    管制條例第8 條第4 項之規定，其構成要件是「持有」，持
    有就是指行為人執持占有而言，在共犯結構裡面，其他共同
    被告對這把槍枝在他們決議要如何去作案時，似乎有一個支
    配的狀態，但是短暫的狀態，不會形成客觀上實際之支配能
    力，以被告丙○○對這把改造槍枝完全未碰到，及主觀支配
    能力非常薄弱之狀況之下，被告丙○○應不會構成持有該改
    造槍枝罪云云（見98訴959 號卷二第52頁背面至第53頁正面
    ）。然查：
  (1)被告乙○○、丁○○、丙○○共同基於恐嚇危害安全之犯意
    聯絡，由被告乙○○攜帶C 槍，復由被告丙○○提供其所有
    之具有殺傷力非制式子彈3 顆交予被告乙○○，填裝於C 槍
    彈匣內，再由被告丁○○騎乘機車搭載被告乙○○，前往被
    害人己○○前揭住處，由被告乙○○持C 槍朝該住處射擊2
    發，1 發射穿己○○前揭住處之鋁門後擊中客廳內木頭椅腳
    ，1 發射穿鋁門玻璃後掉落在廚房地面等事實，業經被告乙○○、丁○○、丙○○於本院訊問時坦承在卷（見98訴959
    號卷一第98頁背面、第132 頁正面、第178 頁背面；卷二第
    40 頁 正面、第47頁正面至第49頁背面），核與證人即被害
    人己○○、戊○○於警詢指述：在98年10月20日0 時25分左
    右，在位於雲林縣虎尾鎮○○里○○路268 號之住處遭人射
    擊2發 子彈等語相符（見雲警卷第29頁正面至第30頁背面）
    ，復經證人即被害人張洧於警詢證述：伊男朋友己○○之
    住處遭人槍擊，是遭人開2 槍等語屬實（見雲警卷第26頁正
    、背面），並有內政部警政署刑事警察局98年11月23日刑鑑
    字第09 80151432 號鑑驗書1 份暨照片5 張、98年12月04日
    刑鑑字第0980151441號鑑驗書1 份暨照片15張、99年01月29
    日刑鑑字第0990009803號函1 紙、被害人戊○○住宅遭槍擊
    之現場照片10張附卷可稽（見98偵5196號卷第57頁正面至第
    58頁正面、第61頁正面至第63頁正面；98訴959 號卷一第17
    5 頁正、背面；雲警卷第44頁至第48頁），應堪認定。
  (2)按刑事法上關於未經許可持有槍枝、子彈罪之成立，所謂「
    持有」，並非必須親自對該槍、彈實行管領行為為必要，如
    以共同犯罪之意思，事先有犯意之合致，而由其中一部分人
    對該槍、彈實行占有、管領行為者，仍應論以該未經許可持
    有槍、彈罪之共同正犯。槍砲彈藥刀械管制條例第8 條第4
    項及第12條第4 項所謂之持有，係指執持占有之意，祇要將
    槍、彈置於自己管領之下，即實力支配狀態中，即足當之，
    與時間長短並無必然之關係，且並非必需親自持有，如以共
    同犯罪之意思，事先有犯意之合致，而由其中一部分人實施
    犯罪行為，即有共同犯罪之存在（最高法院97年度台上字第
    3997號、96年度台上字第3718號、79年度台非字第264 號判
    決意旨參照）。復按共同正犯之意思聯絡，不限於事前有所
    協議，其於行為當時，基於相互之認識，以共同犯罪之意思
    參與者，亦無礙於共同正犯之成立（最高法院73年台上字第
    1886號判例意旨參照）。且不以明示之意思表示為限，即有
    默示之相互瞭解亦應包括在內（最高法院73年度台上字第65
    46號判決意旨參照）。關於本案恐嚇之經過，被告丙○○於
    本院審理時供承：是伊提議要去被害人己○○住處開槍，並
    有交予被告乙○○3 顆子彈等語（見98訴959 號卷二第48頁
    正、背面），被告丁○○於本院審理時亦供承：伊在東西向
    虎尾交流道那邊，被告乙○○、丙○○講到要開槍時，伊即
    知道要開槍恐嚇，被告丙○○有交付3 顆子彈予被告乙○○
    ，係由伊載被告乙○○至被害人己○○住處等語（見98訴95
    9 號卷二第49頁背面；卷一第132 頁正面、第134 頁背面至
    第135 頁正面），被告乙○○於本院審理時亦自承：被告丙○○要伊替他討一口氣，他說要開槍嚇對方，被告丙○○給
    伊3 顆子彈的意思，就是要伊去射這3 顆等語（見98訴959
    號卷二第47頁正面至第48頁正面），是依此情觀之，係被告
    丙○○提議並提供子彈3 顆，要被告乙○○持C 槍至被害人
    己○○上揭住處開槍恐嚇，被告丙○○顯有利用被告乙○○
    之開槍行為遂行原先恐嚇計畫之意思，被告丙○○有利用持
    有槍、彈並開槍擊發之狀態，達成恐嚇被告張洧、己○○
    及其家人之目的，被告丙○○難謂與被告乙○○無共同持有
    C 槍及子彈之犯意聯絡存在。而被告丁○○對被告乙○○持
    有C 槍及被告丙○○交付3 顆子彈予被告乙○○均知情，亦
    知悉被告丙○○要求被告乙○○至被害人己○○前揭住處開
    槍恐嚇，詎被告丁○○仍騎乘機車搭載被告乙○○前往被害
    人己○○上揭住處開槍，堪信其與被告乙○○、丙○○間亦
    存有共同持有C 槍及子彈之犯意聯絡存在。揆諸前揭判例及
    判決意旨，被告丁○○、丙○○上揭之行為已然該當刑法上
    「共同持有」之概念，而應認其等共同持有C 槍及上開非制
    式子彈3 顆無誤，亦有持槍射擊恐嚇被害人張洧、己○○
    及其家人戊○○等之意思表示合致，亦即被告乙○○、丁○○、丙○○就本件犯行顯有犯意聯絡及行為分擔，並無超出
    其等認知之範圍，其等既基於相互之認識，以共同犯罪之意
    思參與非法持有C 槍、具有殺傷力之非制式子彈3 顆及在被
    害人己○○前揭住處射擊2 發恐嚇之犯行，則被告3 人即應
    對所發生之結果共同負責。是被告丁○○之辯護人主張被告
    丁○○對於C 槍及子彈不具持有關係，不應負擔共同持有槍
    彈之罪責云云、被告丙○○之辯護人主張被告乙○○對於C
    槍無實際上之支配管領力，不應負擔共同持有改造槍枝之罪
    責云云，不無誤會，委無足取。
  3.至起訴書雖認被告乙○○於98年10月19日晚間即與丙○○共
    同基於恐嚇之犯意，推由被告丙○○先於事實欄四所載之時
    間發送文字簡訊恐嚇被害人張洧云云，惟查被告乙○○於
    本院審理時辯稱：伊不知道被告丙○○傳簡訊去恐嚇被害人
    張洧等語（見98訴959 號卷二第182 頁正面），復被告丙○○於本院審理時亦供承：伊並無跟被告乙○○說有傳簡訊
    恐嚇被害人張洧等語明確（見98訴959 號卷二第182 頁正
    面），況稽之被告乙○○對檢察官所起訴之全部犯行均坦承
    犯行，衡情被告乙○○實無須刻意推卸此部分責任之必要，
    是被告乙○○上開所辯應可採信。此外，卷內亦無證據可資
    佐證被告乙○○確實有與被告丙○○共同基於恐嚇之犯意，
    推由被告丙○○先於事實欄四所載之時間發送文字簡訊恐嚇
    被害人張洧之犯行，從而，尚難認被告乙○○與被告丙○○就發送文字簡訊恐嚇被害人張洧之部分有犯意聯絡，起
    訴書之認定容或有誤，應予更正，併此敘明。
  4.綜上，本案此部分事證已臻明確，被告乙○○、丁○○、丙○○犯行至堪認定。
二、論罪科刑部分：
  (一)1.核被告乙○○未經許可持有具有殺傷力之Ａ槍、Ｂ槍、Ｃ
      槍及具有殺傷力之非制式子彈12顆、制式子彈2 顆（即事
      實欄二所示部分），係犯槍砲彈藥刀械管制條例第8 條第
      4 項非法持有可發射子彈具殺傷力之槍枝罪、同條例第12
      條第4 項非法持有子彈罪。
    2.核被告丙○○持有具有殺傷力非制式子彈3 顆（即事實欄
      三所示部分），係犯槍砲彈藥刀械管制條例第12條第4 項
      非法持有子彈罪。
    3.核被告乙○○、丙○○、丁○○共同基於恐嚇危害安全及
      未經許可持有可發射子彈具有殺傷力之改造槍枝、具有殺
      傷力非制式子彈3 顆之犯意聯絡，由被告丁○○負責搭載
      被告乙○○前往被害人己○○上開住處，再推由被告乙○○負責持C 槍及子彈朝被害人己○○上揭住處開槍為恐嚇
      行為（即事實欄四所示部分），被告乙○○係犯槍砲彈
      藥刀械管制條例第12條第4 項非法持有子彈罪，及刑法第
      305 條恐嚇危害安全罪；被告丁○○係犯槍砲彈藥刀械
      管制條例第8 條第4 項非法持有可發射子彈具殺傷力之槍
      枝罪、同條例第12條第4 項非法持有子彈罪，及刑法第30
      5 條恐嚇危害安全罪；被告丙○○係犯槍砲彈藥刀械管
      制條例第8 條第4 項非法持有可發射子彈具殺傷力之槍枝
      罪及刑法第305 條恐嚇危害安全罪。
  (二)被告乙○○持C 槍及被告丙○○所有之子彈與被告丁○○、
    丙○○共同基於犯意聯絡，而為恐嚇之行為，被告丁○○雖
    未親自持有C 槍及子彈，被告丙○○雖未親自持有C 槍，然
    其等事先已共謀以開槍射擊子彈方式為恐嚇，有犯意之合致
    ，並以共同犯罪之意思，實施恐嚇之行為，自應受共同犯罪
    之評價。是被告乙○○、丁○○、丙○○就事實欄四所示之
    未經許可持有槍枝、子彈及恐嚇犯行，均有犯意聯絡及行為
    分擔，為共同正犯。
  (三)就事實欄二所示部分，被告乙○○同時持有A 、B 、C 槍及
    具有殺傷力之子彈14顆，係一行為觸犯數罪名，應依刑法第
    55條前段規定，從一重之槍砲彈藥刀械管制條例第8 條第4
    項非法持有可發射子彈具殺傷力之槍枝罪處斷。
  (四)被告丙○○於事實欄四所示之時地，先發送文字簡訊恐嚇被
    害人張洧，復與被告乙○○、丁○○共同恐嚇被害人張
    洧、己○○及其家人等人，此接續恐嚇被害人張洧、己○○及其家人等人，其時間、地點極為密接，係出於單一之恐
    嚇犯意，依一般社會健全觀念，其各行為之獨立性極為薄弱
    ，應認僅係單一犯罪行為之數個舉動接續實施，客觀上尚難
    割裂成數個犯罪行為而分別評價，為接續犯，應屬實質上一
    罪。
  (五)被告乙○○、丁○○、丙○○所為恐嚇之犯行，係一恐嚇行
    為，同時侵害被害人張洧、己○○及己○○之家人等人之
    法益，為想像競合犯，應依刑法第55條前段之規定，論以一
    共同恐嚇罪。
  (六)次按未經許可，無故持有槍、彈罪，其持有之繼續，為行為
    之繼續，至持有行為終了時，均論為一罪，不得割裂。若持
    有之後，以之犯他罪，兩罪間之關係如何，端視開始持有之
    原因為斷，如早已非法持有槍、彈，後另起意犯罪；或意圖
    犯甲罪而持有槍、彈，卻持以犯乙罪，均應以數罪併罰論處
    （最高法院90年度台上字第3270號判決要旨參照）。又行為
    人苟為犯特定之罪而持有槍、彈，並於持有槍、彈後即緊密
    實行該特定犯罪，雖其持有槍、彈之時地與犯特定罪之時地
    ，在自然意義上非完全一致，然二者仍有部分合致，且犯罪
    目的單一，依一般社會通念，認應評價為一罪方符合刑罰公
    平原則，如予數罪併罰，反有過度處罰之疑，與人民法律感
    情亦未契合；是於刑法廢除牽連犯後，適度擴張一行為概念
    ，認此情形為一行為觸犯數罪名之想像競合犯，方屬適當（
    最高法院98年度台上字第1957號判決要旨參照）。被告乙○○、丁○○、丙○○之罪數關係，分述如下：
  1.被告乙○○之部分：
    被告乙○○於98年07月間，持有A 、B 、C 槍及14顆具有殺
    傷力之子彈，違反槍砲彈藥刀械管制條例犯罪已完成，嗣於
    持有行為繼續中之98年10月20日，因替被告丙○○出氣持Ｃ
    槍開槍恐嚇，及另行起意與被告丁○○、丙○○共同持有被
    告丙○○所有之3 顆具有殺傷力子彈為恐嚇犯行。是就事
    實欄四之犯行部份，其因為恐嚇犯行而持有C 槍之行為，揆
    諸上開說明，為原持有行為之繼續，不容割裂而重複評價，
    而不再另論以非法持有槍枝罪；而被告乙○○與丙○○、丁○○共同持有具殺傷力之非制式子彈3 顆，係用以為恐嚇犯
    行，其持該3 顆非制式子彈之目的係為實施恐嚇之行為，參
    酌上開判決意旨，於法律上應評價為一行為。從而，被告乙○○共同持有被告丙○○所有之具有殺傷力非制式子彈3 顆
    及恐嚇犯行，係一行為觸犯數罪名，應依刑法第55條前段規
    定，從一重之槍砲彈藥刀械管制條例第12條第4 項非法持有
    子彈罪處斷。被告乙○○之前揭(三)（即事實欄二所示之犯
    行部分）槍砲彈藥刀械管制條例第8 條第4 項非法持有可發
    射子彈具殺傷力之槍枝罪、及上述（即事實欄四所示之犯
    行部分）同條例第12條第4 項非法持有子彈罪間，犯意各別
    ，行為各自獨立，應分論併罰。
  2.被告丁○○之部分：
    被告丁○○與乙○○、丙○○共同持有C 槍、具殺傷力之非
    制式子彈3 顆，係用以為恐嚇犯行，其持C 槍及該3 顆非制
    式子彈之目的均係為實施恐嚇之行為，參酌上開說明，於法
    律上應評價為一行為。是被告丁○○共同持有C 槍、具有殺
    傷力之非制式子彈3 顆及恐嚇犯行，係一行為觸犯數罪名，
    應依刑法第55條前段規定，從一重之槍砲彈藥刀械管制條例
    第8 條第4 項非法持有可發射子彈具殺傷力之槍枝罪。
  3.被告丙○○之部分：
    被告丙○○於96年間即取得3 顆具有殺傷力之非制式子彈，
    違反槍砲彈藥刀械管制條例犯罪已完成，嗣於持有行為繼續
    中之98年10月20日，因與被害人張洧、謝坤成發生糾紛，
    而持該3 顆非制式子彈為恐嚇犯行，及另行起意與被告乙○○、丁○○共同持有被告乙○○所有之C 槍為恐嚇犯行。是
    就事實欄四之犯行部份，其因為恐嚇犯行而持有3 顆具有
    殺傷力非制式子彈之行為，為原持有行為之繼續，不容割裂
    而重複評價，而不再另論以非法持有子彈罪；而被告丙○○
    與乙○○、丁○○共同持有C 槍，用以為恐嚇犯行，其持C
    槍之目的係為實施恐嚇之行為，揆諸前揭判決意旨，於法律
    上應評價為一行為。從而，被告丙○○共同持有C 槍及恐嚇
    犯行，係一行為觸犯數罪名，應依刑法第55條前段規定，從
    一重之槍砲彈藥刀械管制條例第8 條第4 項非法持有可發射
    子彈具殺傷力之槍枝罪。被告丙○○之前揭(一)（即事實欄
    三所示之犯行部分）槍砲彈藥刀械管制條例第12條第4 項非
    法持有子彈罪、及上述（即事實欄四所示之犯行部分）同
    條例第8 條第4 項非法持有可發射子彈具殺傷力之槍枝罪間
    ，犯意各別，行為各自獨立，應分論併罰。
  (七)查被告乙○○、丙○○前有事實欄一所載前科及有期徒刑執
    行完畢情形，有臺灣高等法院被告前案紀錄表及刑案資料查
    註紀錄表各1 份在卷可按。其等受有期徒刑之執行完畢，5
    年內故意再犯本件法定本刑有期徒刑以上之罪，均為累犯，
    皆依刑法第47條第1 項規定加重其刑。
  (八)按槍砲彈藥刀械管制條例第18條第4 項前段規定：「犯本條
    例之罪，於偵查或審判中自白，並供述全部槍砲、彈藥、刀
    械之來源及去向，因而查獲或因而防止重大危害治安事件之
    發生者，減輕或免除其刑。」，依其犯罪形態，倘該槍砲、
    彈藥、刀械已經移轉持有，兼有來源及去向者，固應供述全
    部之來源及去向，始符合上開規定。但其犯罪行為，僅有來
    源而無去向，或僅有去向而無來源者，祇要供述全部來源，
    或全部去向，因而查獲或因而防止重大危害治安事件之發生
    時，即符合減輕或免除其刑之規定，並非謂該犯罪行為，必
    須兼有來源及去向，始有該條項之適用（最高法院95年度台
    上字第5130號判決意旨參照）。又所謂自白，係針對被嫌疑
    為犯罪之事實陳述，不包括該事實之法律評價，若可認為被
    告已對自己被疑為犯罪之事實是認，縱認對於該行為在刑法
    上之評價尚有主張，仍不失為自白。查被告丙○○所犯未經
    許可持有可發射子彈具有殺傷力之槍枝罪之部分，其於98年
    10月20日警詢時（見警卷第18頁正面至第20頁正面），均已
    供述有與被告乙○○、丁○○共同基於開槍恐嚇之犯意聯絡
    ，決議以被告乙○○持C 槍至被害人己○○上開住處開槍方
    式，為恐嚇行為之事實，足見被告丙○○已坦承共同持有未
    經許可持有可發射子彈具有殺傷力槍枝罪之構成要件行為（
    即被告丙○○與被告乙○○、丁○○有共同持有C 槍及恐嚇
    危害安全之犯意聯絡），應屬於自白，被告丙○○已於偵查
    中自白；復被告丙○○並向員警主動供出C 槍來源為被告乙○○，為警循線查獲被告乙○○，並扣得C 槍，有被告丙○○於98年10月20日及21日之警詢筆錄、被告丁○○於98年10
    月21日之警詢筆錄在卷可考（見雲警卷第18頁正面、第23頁
    正面、第12頁正面）；而被告乙○○於本院審理時亦不否認
    C 槍為其所有等情，有本院99年01月13日準備程序筆錄、99
    年07月14日審判程序筆錄各1 份附卷可稽（見98訴959 號卷
    一第98頁背面；卷二第40頁正面、第47頁正、背面），足認
    係被告丙○○供述上開槍枝（即C 槍）全部之來源，因而查
    獲被告乙○○，被告丙○○所犯未經許可持有可發射子彈具
    有殺傷力之槍枝罪部分，應依槍砲彈藥刀械管制條例第18條
    第4 項之規定減輕其刑。並先加後減之。
  (九)爰審酌被告乙○○、丁○○前均曾因違反槍砲彈藥刀械管制
    條例案件，遭法院判刑確定，有臺灣高等法院被告前案紀錄
    表各1 份可考，渠等對於持有槍彈之嚴重性，當知之甚明，
    被告丁○○竟仍恣意陪同被告乙○○至被害人己○○住處開
    槍恐嚇；被告乙○○持有3 把改造槍枝及具有殺傷力之子彈
    14顆，火力強大，已對不特定大眾之生命、身體安全構成潛
    在威脅，且此為國法所厲禁，其猶恣意持有可發射子彈具殺
    傷力之改造槍枝及子彈，藐視公共規範，欠缺守法觀念；被
    告丙○○無視於法律禁止，而無故持有前揭具有殺傷力之子
    彈3 顆，對社會安寧秩序危害亦屬非輕；又被告丙○○僅因
    細故，即邀同被告乙○○、丁○○共同以持槍射擊之方式恐
    嚇，惡性非小，造成被害人張洧、己○○及其家人戊○○
    等人身心之傷害與恐懼，對社會治安危害匪淺，惟念及被告
    乙○○、丁○○、丙○○均已知坦承犯行，知所悔悟，犯後
    態度尚稱良好，被告丙○○為警詢問時即主動供出槍枝來源
    為被告乙○○進而協助警方查獲被告乙○○、丁○○，被告
    丙○○亦與被害人己○○、戊○○、張洧達成和解，有和
    解協議書2 紙附卷可佐（見98訴959 號卷二第54頁正面至第
    55頁正面），再參以渠等於本件持槍彈恐嚇之分工情形，係
    被告丙○○邀集被告乙○○，由被告乙○○負責提供槍枝，
    被告丙○○負責提供子彈，被告乙○○、丙○○涉案情節較
    深，而被告丁○○僅係受被告乙○○之邀集負責搭載被告乙○○至被害人己○○前開住處，涉案情節較輕，兼衡被告乙○○持有槍彈、被告丙○○持有子彈之時間長短，被告乙○○自承家中尚有母親、5 歲女兒、具有高職畢業學歷，被告
    丁○○自承家中尚有父親、2 個小孩、具有國中畢業學歷，
    被告丙○○自承家中尚有父母親、具有國中畢業學歷，被告
    丁○○、丙○○所受學校教育有限，暨犯罪動機、目的、手
    段、其等品行等一切情狀，分別量處如主文所示之刑，並諭
    知罰金易服勞役之折算標準及定其等應執行之刑，以示懲儆
    。另公訴人雖對被告乙○○具體求刑併科罰金50萬元，被告
    丁○○具體求刑3 年3 月，併科罰金3 萬元，被告丙○○具
    體求刑有期徒刑5 年，併科罰金30萬元，惟其就被告丙○○
    部分尚未考量槍砲彈藥刀械管制條例第18條第4 項前段之適
    用，且本院審酌上情，認以對被告乙○○、丁○○、丙○○
    分別量處如主文所示之刑為適當，公訴人對被告乙○○、丙○○之求刑，核屬過重，對被告丁○○之求刑，核屬過輕，
    附此敘明。
  (十)沒收之部分：
    按沒收為從刑之一種，應隨主刑宣告。又共同正犯因相互間
    利用他方之行為，以遂行其犯意之實現，本於責任共同之原
    則，共同正犯應對所參與犯罪之全部事實負責，有關從刑之
    沒收部分，亦應於其本身所處主刑之後，併為沒收之諭知（
    最高法院92年度台上字第7050號判決意旨參照）。據此被告
    乙○○、丁○○、丙○○依法應沒收之物及不應沒收之物，
    論述如下：
  1.本件扣案之改造槍枝3 支（各含彈匣1 個，槍枝管制編號分
    別為0000000000號、0000000000號、0000000000號），具有
    殺傷力，係槍砲彈藥刀械管制條例第4 條第1 項第1 款所稱
    之槍砲，依同條例第5 條之規定，非經中央主管機關許可不
    得持有，均係違禁物，不問屬於犯人與否，應依刑法第38條
    第1 項第1 款規定，於被告乙○○所犯之槍砲彈藥刀械管制
    條例第8 條第4 項之罪項下，予以宣告沒收。
  2.本件扣案之仿BERETTA 廠M9型半自動手槍製造之槍枝，換裝
    土造金屬槍管而成之改造槍枝1 支（含彈匣1 個，槍枝管制
    編號為0000000000號），承如1.所述，屬違禁物，不問屬於
    犯人與否，基於共犯責任共同原則，應依刑法第38條第1 項
    第1 款規定，於被告丁○○、丙○○所犯之槍砲彈藥刀械管
    制條例第8 條第4 項之罪項下，予以宣告沒收。
  3.另扣案之子彈共21顆，其中6 顆經鑑定無殺傷力；另15顆原
    具有殺傷力之子彈，於囑託內政部警政署刑事警察局鑑定過
    程中試射擊發而僅餘彈殼，已失去子彈之效能，不再具有殺
    傷力，均非屬違禁物，無宣告沒收之必要。又在被害人己○○住處及被告乙○○前揭彰化縣住處查獲之子彈彈殼合計共
    6 個及彈頭1 個，均失去子彈性質，不具殺傷力，非屬違禁
    物，自不予諭知沒收，併此敘明。
三、不另為無罪之諭知部分：
  (一)公訴意旨另以：被告丙○○除持有前開論罪之具有殺傷力非
    制式子彈3 顆外，另有於同一時間，持有具有殺傷力之非制
    式子彈7 顆，因認被告丙○○此部分行為亦涉犯槍砲彈藥刀
    械管制條例第12條第4 項之非法持有子彈罪嫌。
  (二)按犯罪事實應依證據認定之，無證據不得認定犯罪事實；被
    告或共犯之自白，不得作為有罪判決之唯一證據，仍應調查
    其他必要之證據，以察其是否與事實相符；不能證明被告犯
    罪者，應諭知無罪之判決，刑事訴訟法第154 條第2項 、第
    156 條第2 項、第301 條第1 項分別定有明文。所謂證據，
    係指足以認定被告確有犯罪行為之積極證據而言，該項證據
    自須適於為被告犯罪事實之證明者，始得採為斷罪之資料；
    如未能發現相當證據，或證據不足以證明，自不能以推測或
    擬制之方法，以為裁判之基礎（最高法院29年上字第3105號
    、40年台上字第86號判例意旨參照）。又認定犯罪事實所憑
    之證據，無論直接或間接證據，其為訴訟上之證明，須達於
    通常一般之人均不致有懷疑，而得確信其為真實之程度者，
    始得據為有罪之認定，倘其證明尚未達到此一程度，而有合
    理之懷疑存在時，尚難為有罪之認定基礎（最高法院76年台
    上字第4986號判例意旨參照）。再按刑事訴訟法第161 條已
    於91年02月08日修正公布，修正後同條第1 項規定：檢察官
    就被告犯罪事實，應負舉證責任，並指出證明之方法。因此
    ，檢察官對於起訴之犯罪事實，應負提出證據及說服之實質
    舉證責任。倘其所提出之證據，不足為被告有罪之積極證明
    ，或其闡明之證明方法，無從說服法官以形成被告有罪之心
    證，基於無罪推定之原則，自應為被告無罪判決之諭知。
  (三)檢察官認被告丙○○涉犯此部分非法持有子彈罪嫌，無非係
    以：1.證人即共同被告乙○○於警詢、偵訊中之供述及證述
    （見雲警卷第4 頁至第7 頁；98偵5196號卷第13頁正面至第
    15頁正面、第35頁正面至第38頁正面）、2.證人即共同被告
    丁○○於警詢及偵查中之供述及證述（見雲警卷第13頁至第
    14頁；98偵5196號卷第16頁正面至第17頁正面、第44頁正面
    至第46第正面）為其論據。
  (四)訊據被告丙○○固於本院審理時坦承持有子彈3 顆等情，惟
    堅決否認另持有具有殺傷力之子彈7 顆，辯稱：只有3 顆等
    語。經查，證人即共同被告乙○○於偵訊時雖證稱：被告丙○○當時帶10顆子彈，問伊要幾顆等語（見98偵5196號卷第
    37頁正面），證人即共同被告丁○○於偵訊時雖證述：伊有
    看到被告丙○○交給被告乙○○3 顆子彈，被告丙○○有說
    他有帶10顆子彈，伊看裡面也都是子彈等語（見98偵5196號
    卷第45頁正面），惟被告丁○○於本院訊問時亦供述：「（
    問：你有親眼看到丙○○拿出10顆，並交付3 顆給乙○○嗎
    ？）他（指被告丙○○）拿出1 包出來，我不知道是幾顆，
    但是他拿了3 顆交給乙○○」等語（見98訴959 卷一第135
    頁正面），是可知被告乙○○、丁○○當時僅見被告丙○○
    有攜帶1 包子彈，係透過聽聞被告丙○○表示自己共有10顆
    子彈，而知悉被告丙○○共持有10顆子彈，被告乙○○、丁○○均並未親眼確認被告丙○○交付予被告乙○○3 顆子彈
    後，確實尚持有7 顆子彈，復公訴人所認被告丙○○持有之
    另7 顆子彈，並未扣案，被告丙○○是否確實尚持有7 顆子
    彈不明，且該7 顆子彈亦均未經鑑定或射擊，究是否具有殺
    傷力不明，卷內亦無證據可資佐證該7 顆子彈具殺傷力，檢
    察官所舉出之證據與指出之證明方法，尚無法使本院確信被
    告丙○○有檢察官所指另持有7 顆具殺傷力非制式子彈之犯
    行，揆諸前揭規定及判例意旨，自應就此部分為被告丙○○
    無罪之諭知。惟檢察官認此部分與前開起訴並論罪科刑部分
    ，具有實質上一罪關係，爰就此被訴部分不另為無罪之諭知
    ，併此敘明。
據上論斷，應依刑事訴訟法第299條第1項前段，槍砲彈藥刀械管
制條例第8 條第4 項、第12條第4 項、第18條第4 項，刑法第11
條前段、第28條、第305 條、第55條、第47條第1 項、第42條第
3 項前段、第51條第5 款、第7 款、第38條第1 項第1 款，刑法
施行法第1 條之1 第1 項、第2 項前段，判決如主文。
本案經檢察官魏偕到庭執行職務。
中    華    民    國    99    年    8     月    31    日
            刑事第六庭  審判長法  官  廖國勝
                              法  官  黃楹榆
                              法  官  陳佩怡
以上正本證明與原本無異。
如不服本判決應於收受判決後10日內向本院提出上訴書狀，並應
敘述具體理由；其未敘述上訴理由者，應於上訴期間屆滿後20日
內向本院補提理由書（均須按他造當事人之人數附繕本）。「切
勿逕送上級法院」。
                              書記官  林佳慧
中    華    民    國    99    年    8     月    31    日
附錄論罪科刑法條全文：
槍砲彈藥刀械管制條例第8 條
未經許可，製造、販賣或運輸鋼筆槍、瓦斯槍、麻醉槍、獵槍、
空氣槍或第4 條第1 項第1 款所定其他可發射金屬或子彈具有殺
傷力之各式槍砲者，處無期徒刑或5 年以上有期徒刑，併科新臺
幣1 千萬元以下罰金。
未經許可，轉讓、出租或出借前項所列槍枝者，處 5 年以上有
期徒刑，併科新臺幣 1 千萬元以下罰金。
意圖供自己或他人犯罪之用，而犯前二項之罪者，處無期徒刑或
 7 年以上有期徒刑，併科新臺幣 1 千萬元以下罰金。
未經許可，持有、寄藏或意圖販賣而陳列第 1 項所列槍枝者，
處3 年以上10年以下有期徒刑，併科新臺幣700 萬元以下罰金。
第1 項至第3 項之未遂犯罰之。
槍砲彈藥刀械管制條例第12條
未經許可，製造、販賣或運輸子彈者，處1 年以上7 年以下有期
徒刑，併科新臺幣500 萬元以下罰金。
未經許可，轉讓、出租或出借子彈者，處6 月以上5 年以下有期
徒刑，併科新臺幣300 萬元以下罰金。
意圖供自己或他人犯罪之用，而犯前二項之罪者，處3 年以上10
年以下有期徒刑，併科新臺幣700 萬元以下罰金。
未經許可，持有、寄藏或意圖販賣而陳列子彈者，處5 年以下有
期徒刑，併科新臺幣300 萬元以下罰金。
第1 項至第3 項之未遂犯罰之。
中華民國刑法第305條
以加害生命、身體、自由、名譽、財產之事，恐嚇他人致生危害
於安全者，處 2 年以下有期徒刑、拘役或 3 百元以下罰金。

司法院資訊處製作；財團法人民間司法改革基金會備份。
